【裁判字號】    97,上訴,5934
【裁判日期】    980210
【裁判案由】    竊盜等
【裁判全文】
臺灣高等法院刑事判決                97年度上訴字第5934號
  上  訴  人
  即  被  告  甲○○
                      樓
                      （現另案於臺灣臺北看守所執行中）
上列上訴人因竊盜等案件，不服臺灣板橋地方法院97年度易字第
2016號，中華民國97年 9月30日第一審判決（起訴案號：臺灣板
橋地方法院檢察署97年度偵緝字第1169號），提起上訴，本院判
決如下：
    主  文
上訴駁回。
    事  實
一、甲○○前於民國（下同）81年間因違反懲治盜匪條例案件，
    經被判處有期徒刑十二年確定，而於85年10月30日因縮短刑
    期假釋出監，惟於假釋期間內又犯恐嚇取財案件，經臺灣板
    橋地方法院以86年度易字第7966號刑事判決判處有期徒刑八
    月後，嗣經本院及最高法院駁回上訴而確定，前揭假釋亦經
    撤銷，應執行殘刑有期徒刑五年九月十四日與該案有期徒刑
    八月刑期接續執行後，於93年4月1日縮短刑期假釋出監，並
    於95年3月15日縮刑假釋期滿，假釋期滿未經撤銷視為執行
    完畢。
二、詎甲○○猶不知悛悔，基於為自己不法所有之意圖，利用同
    住於其當時女友張沛婕位於臺北縣樹林市○○街 116巷41弄
    13號7樓住處之機，先於96年5月17日，趁無人注意之際，徒
    手竊取張沛婕母親張謝秋月所有置於皮包內之香港上海匯豐
    銀行（下稱匯豐銀行）信用卡二張（卡號分別為0000-0000
    -0000-0000號及0000-0000-0000-0000號）及AIG 友邦（下
    稱友邦公司）信用卡一張（卡號為0000-0000-0 000-0000號
    ）。嗣於96年6月24日因隨同張沛婕返回其上開住處之機，
    復意圖為自己不法之所有，趁張沛婕未注意之際，徒手竊取
    張沛婕所有置於皮包內之現金新臺幣（下同）二萬元，及張
    沛婕所有臺北富邦銀行信用卡一張（卡號為0000-0000-0000
    -0000）等物，甲○○於竊得各該信用卡後，分別於網站盜
    刷消費或持以預借現金花用（所涉行使偽造準私文書罪及以
    不正方法利用自動付款設備取財罪，經原審判處有期徒刑六
    月及六月，嗣經撤回上訴而確定）。
三、案經張沛婕訴由臺北市政府警察局中正第二分局報請臺灣板
    橋地方法院檢察署檢察官偵查起訴。
    理  由
一、訊據上訴人即被告甲○○於偵查中、原審法院審理時及本院
    審理時坦承上揭竊取被害人張沛婕、張謝秋月信用卡及現金
    之事實，核與被害人張沛婕、張謝秋月分別於警詢時指述其
    等如何遭竊取原置於皮包內之上開銀行信用卡及現金二萬元
    等物之情節大致相符，嗣被告甲○○並持所竊得被害人張沛
    婕、張謝秋月之上開信用卡盜刷消費或預借現金等情，並有
    信用卡交易明細表三紙及自動櫃員機監視器錄影畫面翻拍照
    片八幀等附卷可稽，堪認被告確有竊取被害人張沛婕、張謝
    秋月信用卡及現金二萬元之犯行。至被告嗣於本院審理時雖
    改稱：張沛婕、張謝秋月之上開信用卡是放在一起，由張沛
    婕保管，伊是一次偷的，應僅成立一竊盜罪云云，惟查信用
    卡為個人信用之表徵，僅本人得以持用，理應自行保管，以
    備使用並免遭盜刷，茲被害人張沛婕、張謝秋月雖係母女關
    係，惟仍屬不同之二人，要無將信用卡擺置同一地方之理，
    此被害人張沛婕、張謝秋月亦供稱其等所有之信用卡及現金
    係各自置於其等之皮包內，且係於不同之時間遭竊，是被告
    所辯係一次竊取被害人張沛婕、張謝秋月之信用卡云云，要
    係卸責之詞，而無足採，事證明確，被告犯行，洵堪認定。
二、核被告甲○○所為，係犯刑法第320條第1項之竊盜罪。被告
    所犯上開二竊盜罪，時間不同、犯意各別，應予分論併罰。
    而查被告有犯罪事實欄所載之前科判決及執行紀錄，有本院
    被告前案紀錄表乙紙在卷可參，被告於受有期徒刑執行完畢
    後五年內，再故意犯本件有期徒刑以上之罪，為累犯，均應
    依刑法第47條第1項之規定，加重其刑。原審以被告上述竊
    盜犯行事證明確，援引刑法第320條第1項、第47條第1項及
    刑法施行法第1條之1之規定，並審酌被告之素行不良，猶不
    知悔悟而再為本件犯行，犯罪之動機、目的、手段，因而造
    成被害人之損失，迄仍未賠償被害人損失及犯罪後之態度等
    一切情狀，分別就所犯上開二竊盜罪，各量處有期徒刑六月
    （並另與所犯行使偽造準私文書罪、以不正方法利用自動付
    款設備取財罪及恐嚇危害安全罪各所處之有期徒刑六月、六
    月及十月，定其應執行刑有期徒刑二年六月），經核認事用
    法並無不合，被告上訴意旨以其係同時竊取被害人張沛婕、
    張謝秋月所有上開財物，應僅成立一個竊盜罪，尚難認有理
    由，應予駁回。
據上論斷，應依刑事訴訟法第368條，判決如主文。
本案經檢察官孫冀薇到庭執行職務。
中    華    民    國    98    年    2     月    10    日
                  刑事第十五庭  審判長法  官  吳昭瑩
                                      法  官  李釱任
                                      法  官  張傳栗
以上正本證明與原本無異。
不得上訴。
                                      書記官  李佩真
中    華    民    國    98    年    2     月    10    日
附錄：本案論罪科刑法條全文
中華民國刑法第320條第1項
意圖為自己或第三人不法之所有，而竊取他人之動產者，為竊盜
罪，處五年以下有期徒刑、拘役或五百元以下罰金。


司法院資訊處製作；財團法人民間司法改革基金會備份。
